Inventaris van het archief van de Bevelhebber der Strijdkrachten in het Oosten, 1942-1946
Nationaal Archief, Den Haag
- Serieel, 2
  - Telegrammen, 2.10
    - Algemeen, 2.10.1
      - Ingekomen en minuten van uitgaande telegrammen., 1945-1946; 130-135; 6 pakken
        - Ingekomen december 22-27., 132
        - Ingekomen en minuten van uitgaande, 1945 december., 133
        - Ingekomen 1945 december 28-1946 januari., 134
        - Ingekomen en uitgaande telegrammen en afschriften daarvan bij de souschef staf. 1945-1946, 135
    - Bijzonder, 2.10.2
      - Ingekomen en minuten van uitgaande telegrammen., 1942-1946; 136-156, 387; 21 omslagen
        - Inzake reizen van de BSO. 1942-1945, 136
        - Inzake de bemanning en materieel voor de vliegdienst. 1945, 137
        - Inzake Hr.Ms. K XI. c 1943-1945, 138
        - Inzake Hr.Ms. K XII. 1945, 139
        - Inzake Hr.Ms. Tjerk Hiddes en Willem van der Zaan. 1943-1945, 140
        - Inzake Hr.Ms. Jacob van Heemskerk. 1945-1946, 141
        - Inzake vijandelijke onderzeebootacties in de Indische Oceaan. 1945, 142
        - Inzake de organisatie van het onderhoud aan schepen. 1944-1946, 143
        - Inzake organisatie, instructies, commando. 1943, 144
        - Inzake dispositie Nederlandse onderzeeboten in Eastern Theatre. 1944-1945, 145
        - Inzake operationele inlichtingen. 1945, 146
        - Inzake Koninklijke Pakketvaart Maatschappij. 1945, 147
        - Inzake Hr.Ms. Tijgerhaai. 1945-1946, 148
        - Inzake stabiliteit en zeewaardigheid van de Hr.Ms. Soemba. 1943, 1946, 149
        - Ingekomen en minuten van uitgaande telegrammen Hr.Ms. Tromp. [1945], 150
        - Inzake de keuze van een vlootbasis in Nederlands-Indië. 1943, 151
        - Inzake de organisatie en personeel van inlichtingen-diensten in het Verre Oosten. 1944-1945, 152
        - Uitgaande telegrammen inzake de organisatie van de MLD. 1943, 153
        - Inzake stationeren van Nederlandse motortorpedoboten te Australië en de bemanning daarvan. 1943-1944, 154
        - Scheepvaart algemeen. 1943-1945, 155
        - Inzake civil affairs. 1944-1945, 156
        - Inzake Hr.Ms. Soemba, Hr.Ms. v.d. Zwaan, Hr.Ms. Tromp, Hr.Ms. Sumatra, K-XI, K-XIV en XV. 1941-1942, 387; 1 omslag
- Niet serieel, 3
  - Staf, 3.1
    - Stukken betreffende rapporten van verrichtingen, patrouille-rapporten en uittreksels uit oorlogsdagboeken., 1942-1946; 157-244; 79 omslagen, 4 banden, 3 pakken en 2 stukken
      - De strijd in Nederlands-Indië, samengesteld door luitenant ter zee der 1e klasse A.N. baron De Vos van Steenwijk. 1943, 157; 1 stuk
      - Dossier SB 1/1. 1942-1945, 158; 1 pak
      - Dossier SB 1/2. 1941-1942, 159
      - Slag in de Java Zee. 1942, 160
      - Dossier SB 1/6a. 1942-1944, 161; 1 pak
      - Dossier SB 1/7. 1942-1945, 162
      - Dossier SB 1/8/5. 1942, 163; 1 band
      - Dossier SB 1/10. 1941-1942, 164
      - Dossier SB 2/1. 1942, 165
      - Dossier SB 3/1. 1942, 1944-1945, 166
      - Dossier SB 3/2. 1943, 167
      - Dossier SB 3/3. 1942-1945, 168
      - Dossier SB 3/4. 1942-1943, 169
      - Dossier SB 3/5. 1944-1945, 170
      - Dossier SB 3/6. 1944-1945, 171
      - Dossier SB 3/7. 1944-1945, 172
      - Dossier SB 4/1. 1943-1945, 173
      - Dossier SB 5. 1942-1945, 174
      - Dossier SB 5/2. 1944, 175
      - Dossier SB 5/3. 1942-1944, 176
      - Dossier SB 5/4. 1943-1944, 177
      - Dossier SB 5/5. 1942, 178
      - Dossier SB 6-SB 7. 1942, 1944-1945, 179
      - Dossier SB 8. 1942-1945, 180
      - Dossier SB 9/1. 1942-1946, 181
      - Dossier SB 9/2. 1944-1945, 182
      - Dossier SB 9/3. 1943-1946, 183
      - Dossier SB 9/4. 1944, 184; 1 stuk
      - Dossier SB 9/5. 1944, 1946, 185
      - Dossier SB 9/6. 1942-1945, 186
      - Dossier SB 10. 1942, 1944-1945, 187
      - Dossier SB 11. 1942-1945, 188
      - Dossier SB 14. 1942-1943, 189
      - Dossier SB 15/1-15/2. 1942-1945, 190
      - Dossier SB 15/3. 1942-1945, 191
      - Dossier SB 15/4. 1942-1943, 192
      - Dossier SB 15/5. 1942-1943, 1945, 193
      - Dossier SB 15/6. 1942-1944, 194
      - Dossier SB 15/7. 1942-1945, 195
      - Dossier SB 15/8. 1942-1945, 196
      - Dossier SB 15/9. 1943-1945, 197
      - Dossier SB 15/10. 1942-1944, 198
      - Dossier SB 15/11. 1942-1945, 199
      - Dossier SB 15/12. 1942-1945, 200
      - Dossier SB 15/13. 1942-1943, 1945, 201
      - Dossier SB 15/14. 1942-1943, 202
      - Dossier SB 15/15. 1943, 203
      - Dossier SB 15/16. 1942-1945, 204
      - Dossier SB 15/17. 1942, 1944-1945, 205
      - Dossier SB 15/18. 1942, 206
      - Dossier SB 15/19. 1942, 1944-1945, 207
      - Dossier SB 15/20. 1942-1943, 208
      - Dossier SB 15/21. 1943-1945, 209
      - Dossier SB 15/22. 1942-1945, 210
      - Dossier SB 15/23. 1944-1945, 211
      - Dossier SB 15/25. 1944-1945, 212
      - Dossier SB 15/26. 1945, 213
      - Dossier SB 15/27. 1945, 214
      - Dossier SB 16-SB 17. 1942-1945, 215
      - Dossier SB 18/1. 1942, 1944-1945, 216
      - Dossier SB 18/1/3. 1944, 217; 1 band
      - Dossier SB 18/1/4. 1945, 218; 1 band
      - Dossier SB 18/1/6. 1945, 219; 1 band
      - Dossier SB 18/2. 1944-1946, 220
      - Dossier SB 18/3. 1944-1945, 221
      - Dossier SB 18/4. 1944-1945, 222
      - Dossier SB 18/6. 1943-1945, 223
      - Dossier SB 18/7. 1944-1945, 224
      - Dossier SB 18/8. 1945, 225
      - Dossier SB 18/9. 1944-1945, 226
      - Dossier SB 18/10. 1943-1946, 227
      - Dossier SB 18/11. 1943-1946, 228
      - Dossier SB 18/12. 1944-1946, 229
      - Dossier SB 19. 1942-1944, 230
      - Dossier SB 20. 1942, 1944, 231
      - Dossier SB 25. 1945-1946, 232
      - Dossier SB 27-SB 28, SB 30. 1942-1946, 233
      - Dossier SB 32-SB 34. 1942-1945, 234
      - Dossier SB 35. 1944-1945, 235
      - Dossier SB 36-SB 38. 1943, 1945-1946, 236
      - Dossier SB 39. 1945-1946, 237
      - Dossier SB 40. 1943-1945, 238
      - Dossier SB 41. 1945, 239; 1 pak
      - Dossier SB 42. 1945, 240
      - Dossier SB 43. 1945, 241
      - Dossier SB 45. 1945-1946, 242
      - Dossier SB 46. 1945, 243
      - Dossier SB 47. 1945-1946, 244
    - Stukken betreffende de ontheffing van officier vlieger 1e klasse K.J.A. Meester van het bevel over 320 squadron., 1943-1944; 245; 1 omslag
    - Circulaire aan alle ondercommandanten inzake het Agreement between the Government concerning the organisation and employment of the Netherlands Armed Forces in the United Kingdom. Met bijlagen., 1942; 246; 1 stuk
    - Circulaire inzake een uittreksel uit het Submarine War Memoranda. Met bijlage., 1942; 247; 1 stuk
  - Marinevoorlichting, 3.2
    - Aantekeningen van radiotoespraken gehouden voor Colombo Radio., 1943-1944; 248; 1 pak
    - Stukken betreffende de administratieve en operationele organisatie, de bevelvoering en de instructies van functiona-rissen in het Verre Oosten., 1943; 249; 1 omslag
    - Stukken betreffende een logementschip voor onderzeebootbe-manningen te Ceylon., 1942-1943; 250; 1 omslag
  - Inlichtingen, 3.3
    - Inlichtingenrapporten., 1942-1946; 251-370; 60 omslagen, 40 pakken, 11 stukken, 6 banden, 2 dozen, 1 deel en 1 katern
      - Enemy News Bulletin in English, extracten van luisterrapporten van Japanse omroepberichten. 1942, 251; 1 pak
      - Netherlands Military Liaison Officer te New Delhi inzake uittreksels van de weekly intelligence summary. 1942, 252; 1 omslag
      - Luisterrapporten van de Netherlands Indies Government Information Service, inzake berichtgeving van kortegolfstations betrekking hebbende op Nederlands-Indië. 1942-1943, 253; 1 pak
      - Samenvattingen van de belangrijkste gegevens uit inlichtin-genrapporten inzake Nederlands-Indië. 1942-1943, 254-258; 5 omslagen
        - 1942 maart-juni, 254
        - juli-september, 255
        - oktober-december, 256
        - 1943 januari-mei, 257
        - juni-augustus, 258
      - Inzake de toestand in Nederlands-Indië, samengesteld uit officiële bronnen, met name over de guerillastrijd op Timor. 1942-1943, 259; 1 omslag
      - Opgesteld door C.J. Wingender, waaronder information concerning the Netherlands East Indies after the occupation by the Japanese, Weekly reports on the South West Pacific Area. 1942-1943, 260; 1 omslag
      - Extract from General Headquarters India intelligence summary. 1942-1943, 261; 1 omslag
      - General Headquarters South West Pacific Area. 1942-1944, 262-263; 2 pakken
        - 1942 juli-1943 juni, 262
        - 1944 april-augustus, 263
      - Maandelijks inlichtings-overzicht (MIO) - uitgave van de Netherlands Forces Intelligence Service (NEFIS). 1942-1945, 264-266; 3 pakken
        - 1942-1943, nrs. 1-15, 264
        - 1944, nrs. 16-29, 265
        - 1944-1945, nrs. 30-42, 266
      - Nederlandse liaison officier te Darwin, door tussenkomst van de Onderbevelhebber der Strijdkrachten in het Oosten. 1942-1945, 267; 1 omslag
      - Inzake Sumatra, met name op topografische en geografisch gebied. 1942-1945, 268-273; 3 pakken en 3 omslagen
        - 1942-1944 februari, 268; pak
        - 1944 maart-1945 mei, 269; pak
        - 1943-1945, voornamelijk opgemaakt door Joint Intelligence Collection Agency, China Burma India (JICA/CBI)., 270; pak
        - 1943-1945, voornamelijk opgemaakt door NEFIS., 271
        - 1942-1945, voornamelijk kartografisch., 272
        - 1944, spoorwegen en telefoon en telegraafverbindingen, 273
      - Topografische kaarten van Nederlands-Indië. 1942-1946, 274; 1 omslag
      - Londen situation review, opgesteld door de combined intelligence centre. 1943, 275; 1 omslag
      - Unedited preliminary examination of Sibolga and the west coast of Sumatra from Achin head to Padang. 1943, 276; 1 omslag
      - Account of the Netherlands East Indies Operation, February-March 1943, opgemaakt door de Allied Translator and Interpreter Section South West Pacific Area. 1943, 277; 1 stuk
      - Daily extracts of Press News, samengesteld door NEFIS. 1943, 278; 1 omslag
      - Air Headquarters India intelligence summarries. 1943, 279; 1 omslag
      - Air Headquarters Brisbane summarries. 1943, 280; 1 pak
      - Wekelijkse rapporten van de officier belast met de inlichtingendienst. 1943-1944, 281; 1 pak
      - Operational telegrams van de Admiralty. 1943-1944, 282; 1 omslag
      - General Headquarters India/11 Army Group situation reports. 1943-1944, 283-284; 2 pakken
        - 1943-1944 februari, 283
        - 1944 maart-1945 maart, 284
      - South East Asia Command and India Command daily intelligence summarries. 1943-1944, 285-287; 2 pakken en 1 omslag
        - 1943 november 5-1944 maart 11, 285
        - 1944 maart 13-juli 31, 286
        - 1 augustus-15 september, 287; 1 omslag
      - Advanced Intelligence Center van Commander South West Pacific Force. 1943-1944, 288; 1 omslag
      - Daily intelligence reports opgesteld door 222 Group Royal Air Force. 1943-1945, 289-290; 2 pakken
        - 1943 september-1944 mei 18, 289
        - 1944 mei 10- 1945 augustus, 290
      - Weekly intelligence summary van Military Intelligence Directorate van het General Headquarters in India. 1943-1945, 291; 1 doos
      - Eastern fleet intelligence summaries. 1943-1945, 292-296; 5 banden
        - Fleet - monthly digest of U-boat, raider and blockade runner activity, and anti submarine counter measures. 1945, 292
        - Mercantile - koopvaardij. 1943-1944, 293
        - Naval. 1944, 294
        - Air. 1944., 295
        - Industrieel. 1944., 296
      - Weekly G-2 report van het rear echolon van Headquarters United States Army Forces. 1943-1945, 297; 1 pak
      - Fortnightly intelligence reports van het Far East Bureau van het Britse ministerie van informatie. 1943-1945, 298-303; 6 omslagen
        - Inzake Maleisië en Sumatra. 1943-1944, 298
        - Inzake Borneo. 1943-1944, 299
        - Inzake Nederlands-Indië. 1943-1944, 300
        - Inzake Maleisië. 1944-1945, 301
        - Inzake Borneo, Molukken, Nederlands Nieuw Guinea. 1944-1945, 302
        - Inzake Java en Madura. 1944-1945, 303
      - Maandrapporten van de Netherlands Forces Intelligence Service (NEFIS). 1943-1945, 304; 1 omslag
      - Preliminary interpretation reports van 222 Group van de Royal Air Force. 1943-1945, 305-310; 3 pakken en 3 omslagen
        - 1943 april-1944 oktober, 305
        - 1944 oktober-1945 mei, 306
        - 1944 augustus-1945 maart, 307
        - 1945 maart-juli, 308; 1 omslag
        - Detailed interpretation reports van het combined photographic interpretation centre. 1943-1944, 309; 1 omslag
        - Uittreksels van de Weekly intelligence summaries, samengesteld door de Netherlands Military Liaison Officer/Intelligence notes van Headquarters rear echelon U.S. Army Forces China, Burma, India. 1943, 310; 1 omslag
      - Wekelijkse inlichtingenrapporten van de militair attaché te Chungking, China. 1943-1945, 311; 1 omslag
      - Inzake voorlichting, publiciteit, propaganda. 1943-1946, 312; 1 pak
      - Intelligence division van de Economic Intelligence Section met samenvattingen van Economische gegevens. 1943-1946, 313; 1 pak
      - East Indies intelligence notes, issued by the chief of intelligence staff, East Indies Station. 1944-1945, 314; 1 omslag
      - Lijsten houdende krijgsgevangen en interneringskampen in Nederlands-Indië, alsmede in ander door Japan bezet gebied. 1944-1945, 315; 1 omslag
      - Weekly intelligence summary van de Royal Netherlands Naval Headquarters Colombo. 1944-1945, 316-322; 7 omslagen
        - Nrs. 51-72., 316
        - Nrs. 73-89., 317
        - Nrs. 90-102., 318
        - Nrs. 103-111., 319
        - Nrs. 112-120., 320
        - Nrs. 121-128., 321
        - Nrs. 129-135., 322
      - Preliminary interrogation reports, opgemaakt door headquarter force 136. 1944-1945, 323; 1 omslag
      - Interrogation reports opgemaakt door de Office of Strategic Services. 1944-1945, 324; 1 omslag
      - Interrogation reports, voornamelijk van Japanse officieren. 1944-1945, 325; 1 omslag
      - Information section reports, interrogation reports, opgemaakt door CSDIC (India), Red Fort te Delhi. 1944-1945, 326; 1 pak
      - Interrogation reports opgemaakt door NEFIS. 1944-1945, 327-331; 4 pakken en 1 omslag
        - 1944 februari-oktober, 327
        - 1944 oktober-1945 januari, 328
        - januari-maart, 329
        - maart-mei, 330
        - mei-juni, 331; omslag
      - Voorbereiding van de samenstelling van een Handbook of Netherlands East Indies for air intelligence officers. 1944-1945, 332-333; 2 pakken
        - Deel 1, 332
        - Deel 2, 333
      - Preliminary interrogation reports, opgemaakt door de Royal Netherlands Navy. 1944-1945, 334; 1 omslag
      - Inzake militaire olie inlichtingendienst. 1944-1945, 335; 1 pak
      - Inzake vliegvelden. 1944-1945, 336; 1 omslag
      - Monitoring reports, luisterrapporten van Japanse zenders samengesteld door de Netherlands Indies Government Information Service. 1944-1945, 337-340; 4 pakken
        - 1944 mei-juli 20, nrs. 602-800, 337
        - 1944 20 juli-1945 januari 2, nrs. 801-1182, 338
        - januari 17-juni 13, nrs. 1183-1399, 339
        - juni 13-november 10, nrs. 1400-1520, 340
      - Australian press digest, samengesteld door de Netherlands Indies Government Information Service. 1944-1945, 341-342; 2 pakken
        - 1944 april-december, 341
        - 1944 december-1945 augustus, 342
      - Important Netherlands and Netherlands Indies news from Australia and the Netherlands Indies, persberichten uitgezonden door het Netherlands Press Agency ANETA in Australië. 1944-1945, 343; 1 omslag
      - Iogrops, quarterly review van Indian Ocean General reconaissance operations. 1944-1945, 344; 2 stukken
      - Press messages received from the Netherlands Press Agency ANETA te Londen, samengesteld door de inlichtingendienst BSO. 1944-1945, 345; 1 omslag
      - Inzake mijnbouw en plantages (tin, kolen, rubber, tabak, thee, koffie et cetera). 1944-1946, 346; 1 doos
      - South-East Asia Translation and Interrogation Center ground bulletin. 1945, 347; 1 stuk
      - Het nieuws van den dag - Voor de Nederlanders op Ceylon. 1945, 348; 1 omslag
      - Far Eastern Liaison Officer information bulletin, hoofdzakelijk omtrent propagandavoering via strooibiljetten. 1945, 349; 1 omslag
      - Prelimanary examination reports opgemaakt door the Chief of intelligence staff, East Indies Station. 1945, 350; 1 omslag
      - Information Review uitgegeven door de psychological warfare division van het Headquarters Supreme Allied Commander South-East Asia. 1945, 351; 1 omslag
      - South-East Asia Translation and Interrogation Center publications. 1945, 352; 1 pak
      - Important Netherlands news from Europe and the United States, persberichten ontvangen van het Netherlands Press Agency ANETA te Londen. 1945, 353-354; 2 pakken
        - januari-mei, nrs. 1-110, 353
        - mei-augustus, nrs. 111-209, 354
      - Review of the incoming shortwave broadcasts referring to the Netherlands East Indies door de Netherlands Indies Government Information Service. 1945, 355; 1 omslag
      - Conditions in Java under administration, samenvattingen van inlichtingenrapporten inzake de toestand op Java onder de Japanse bezetting. 1945, 356; 1 omslag
      - Weekly intelligence rapport no. 62 van Headquarters Supreme Allied Commander South East Asia. 1945, 357; 1 stuk
      - Over de kust van Java, samengesteld door het Inter-service Topographical Department. 1945, 358; 1 stuk
        In de Engelse taal.
        Dit rapport bevat 101 foto's van Java.
      - Weekly G-2 summary van Headquarters United States Forces India Burma Theatre. 1945, 359; 1 omslag
      - Weekly operational intelligence digest, uitgegeven door Commander Indian Ocean Command South East Asia. 1945, 360; 1 omslag
      - South East Asia Translation and Interrogation Centre, order of battle material. 1945, 361; 1 pak
      - Wekelijkse situatierapporten van het hoofd inlichtingendienst BSO nrs. 7-17. 1945-1946, 362; 1 omslag
      - Situatierapporten nrs. 17-135, opgesteld door de luitenant gouverneur-generaal van Nederlands-Indië. 1945-1946, 363; 1 omslag
      - 23 Indian Division weekly intelligence summaries. 1946, 364; 1 omslag
      - Documenten over Java - door D.H. Meywe, assistent-resident. Deel 1 en 2. Batavia. 1946, 365; 3 stukken
      - Inzake het uitwijken van schepen en vliegtuigen en het evacueren van marinepersoneel uit Nederlands-Indië in februari/maart 1942. [1944], 366; 1 katern
      - Inzake het herkennen van Japanse schepen. Met bijlagen. [1944], 367; 1 stuk
      - Inzake de organisatie van de Japanse inlichtingendienst. [1945], 368; 1 deel
      - Inzake de toestand van de wegen op Java. [1945], 369; 1 stuk
      - Eastern Fleet "E" bulletin (escape and evasion), opgemaakt door MI 9. [1945], 370; 1 band
    - Stukken betreffende de organisatie en het doel van het korps Insulinde., 1942; 371; 1 pak
    - Correspondentie betreffende de positie van Buurman van Vreeden als militair attaché te Chungking en Nederlands stafofficier bij het South East Asia Command inzake zijn taakuitvoering in deze positie., 1942-1944; 372; 1 pak
    - Stukken betreffende gevechtsverslagen over de strijd tegen de Japanners op en de evacuatie van Nederlands-Indië., 1942-1945; 373; 1 omslag
    - Stukken betreffende de organisatie en taakuitvoering van de Marine Luchtvaartdienst., 1942-1946; 374; 1 omslag
    - Ingekomen parafrases van telegrammen van General Headquarters South West Pacific Area., 1943; 375; 1 pak
    - Stukken betreffende de recrutering en opleiding van Nederlandse onderdanen van Chinese afkomst., 1943-1945; 376; 1 omslag
    - Ingekomen parafrases van telegrammen inzake schepen en scheepvaart., 1944; 377; 1 omslag
    - Stukken betreffende strooibiljetten bestemd voor propagandadoeleinden, onder andere in de Maleisische en Chinesche taal., 1944-1945; 378-381; 4 omslagen
      - 1944 augustus, 378
      - 1944 augustus-1945 januari, 379
      - 1945 februari-juni, 380
      - juni-juli, 381
    - Stukken betreffende de organisatie en operaties van geheime acties door NEFIS, korps Insulinde, Anglo Dutch Country Section., 1944-1946; 382; 1 pak
    - Airfield report, nrs. 31 en 32., 1945; 383; 2 stukken
    - Ingekomen telegrammen van de Central War Room te Wellington., [1944]; 384; 1 omslag
    - Ingekomen parafrases van telegrammen inzake situatierap-porten., [1945]; 385; 1 omslag
    - Verslag van de werkzaamheden van het hoofdkwartier van de BSO te Colombo en de onder deze functionaris ressorterende instellingen en personen sedert 1943. Met bijlagen. Afschrift., [1945]; 386; 1 stuk